【裁判字號】    99,抗,11
【裁判日期】    990128
【裁判案由】    停止執行
【裁判全文】
臺灣高等法院民事裁定                    99年度抗字第11號
抗  告  人  日特株式會社（即日特機械股份
            有限公司）設日本埼玉縣市南區白幡5丁
法定代理人  乙○○○
相  對  人  新巨企業股份有限公司
法定代理人  甲○○
上列當事人間聲請停止執行事件，抗告人對於中華民國98年10月
20日臺灣臺北地方法院98年度審聲字第919號所為裁定，提起抗
告，本院裁定如下：
    主  文
抗告駁回。
原裁定所命相對人應供擔保金額提高為新臺幣陸仟伍佰伍拾參萬
捌仟元或同面額之臺灣銀行支票或兆豐銀行新店分行可轉讓定期
存單或政府公債。
抗告費用由抗告人負擔。
    理  由
一、按仲裁判斷，須聲請法院為執行裁定後，方得為強制執行。
    當事人提起撤銷仲裁判斷之訴者，法院得依當事人之聲請，
    定相當並確實之擔保，裁定停止執行。仲裁判斷，經法院撤
    銷者，如有執行裁定時，應依職權併撤銷其執行裁定，仲裁
    法第37條第2項、第42條定有明文。是法院定相當並確實之
    擔保裁定停止者，乃仲裁判斷之執行力，故當事人聲請停止
    執行不以經聲請強制執行為必要，且此項擔保係備供債權人
    因停止執行所受損害之賠償，其金額應以債權人因債務人聲
    請停止執行不當可能遭受之損害為衡量標準，除未能即時受
    償所受之損害外，自亦包括因停止執行之拖延，致債務人資
    力變更而無法獲償所受之損害在內（最高法院97年度台抗字
    第572號裁定參照），從而法院依聲請裁准停止執行時，如
    債務人之財產已被查封，固無從再為處分（脫產）之行為，
    如尚未被查封，即有隨時再為處分之可能，故於酌定擔保金
    時，自應予以區分上述兩種情形。次按法院許債務人供擔保
    停止執行，其擔保金額之多寡應如何認定始為相當，原屬於
    法院職權裁量之範圍，如已斟酌債權人因停止執行所受之損
    害，即非當事人可任意爭多論寡予以指摘（最高法院98年度
    台抗字第392號裁定參照）。
二、本件兩造間給付貨款事件，經中華民國仲裁協會於民國（下
    同）98年8月31日作成97年仲聲愛字第108號仲裁判斷書（下
    稱系爭仲裁判斷），命相對人應給付抗告人日幣1億8,000萬
    元，及其中日幣1億5,050萬元自97年9月2日起、日幣2,950
    萬元自97年9月9日起，均至清償日止，按年息百分之5計算
    之利息，並駁回抗告人其餘請求，仲裁費用由相對人負擔。
    相對人嗣於98年10月2日向原法院提起撤銷仲裁判斷之訴，
    由原法院以98年度審仲訴字第15號撤銷仲裁判斷事件審理中
    （下稱系爭撤銷仲裁判斷之訴），相對人並於同年月14日向
    原法院聲請停止執行，經原裁定以相對人供擔保新臺幣1,51
    0萬元或同面額之臺灣銀行支票或兆豐銀行新店分行可轉讓
    定期存單或政府公債後，系爭仲裁判斷於系爭撤銷仲裁判斷
    之訴裁判確定前應停止執行。抗告人不服，提起抗告意旨略
    以：抗告人因系爭仲裁判斷停止執行所受損害非僅系爭貨款
    之利息損失，應包括順利收取系爭貨款可得期待之經營利潤
    。況原裁定違法未將系爭貨款及其利息一併計算抗告人因遲
    延受償之損失，且抗告人為外國公司，其文書送達曠日費時
    ，原裁定用以計算利息損失之審理期間應預估為5年較妥。
    又系爭仲裁判斷尚未進入強制執行之查封階段，相對人之財
    產亦未遭扣押，是抗告人延後受償之損失尚有因相對人倒閉
    ，而無從受償之風險。另原裁定以系爭仲裁判斷所命之本金
    數額按年息百分之5酌定擔保金，核與一般債權人應提供債
    權額3分之1之擔保金始准假扣押，及債務人為免假扣押應提
    供全額擔保相較，顯失公平。本件相對人應提供日幣1億8
    ,000萬元為擔保後，始得停止執行等語。
三、查兩造間給付貨款事件，既由中華民國仲裁協會作成系爭仲
    裁判斷，並經相對人提起系爭撤銷仲裁判斷之訴（見原法院
    98年度審仲訴字第15號卷第25-42、3頁），依首揭法條及說
    明，本件確有仲裁法第42條第1項所定之事由，相對人陳明
    願供擔保聲請裁定停止執行，核無違誤。惟本院審酌系爭仲
    裁判斷所命相對人應給付抗告人日幣1億8,000萬元及上開法
    定遲延利息暨仲裁費用、抗告人於97年9月18日對相對人所
    為假扣押聲請遭駁回確定（見本院卷第29-37頁）而未查封
    相對人任何財產，暨相對人為私人企業，目前營運中（見本
    院第81、82頁相對人公司基本資料查詢，再參酌法院實務上
    就民事訴訟法第392條第2項規定，宣告預供擔保免為假執行
    時，大抵依應給付之債權總額為供擔保等情，認相對人應提
    供擔保金新臺幣6,553萬8,000元（計算式：日幣1億8,000萬
    元，乘以相對人聲請本件停止執行即98年10月14日之現金匯
    率0.3641，折合新臺幣為6,553萬8,000元）以停止系爭仲裁
    判斷之執行為適當，而擔保金之酌定屬法院職權之行使，毋
    庸廢棄原裁定，爰將原裁定所命相對人應供之擔保金額提高
    為新臺幣6,553萬8,000元。
四、據上論結，本件抗告為無理由，爰裁定如主文。
中    華    民    國    99    年    1    月    28   日
                    民事第十二庭
                        審判長法  官  陳駿璧
                              法  官  李昆曄
                              法  官  李媛媛
正本係照原本作成。
本裁定除以適用法規顯有錯誤為理由外，不得再抗告。如提起再
抗告，應於收受後10日內委任律師為代理人向本院提出再抗告狀
。並繳納再抗告費新台幣１千元。
中    華    民    國    99    年    1     月    29    日
                              書記官  李華安

司法院資訊處製作；財團法人民間司法改革基金會備份。
